臺灣臺北地方法院民事判決　　　　　　　96年度訴字第1983號
原　　　告　臺灣中小企業銀行股份有限公司
法定代理人　己○○
訴訟代理人　丙○○
　　　　　　乙○○
被　　　告　智軒國際實業有限公司
兼　法　定
代　理　人　丁○○
被　　　告　戊○
　　　　　　甲○○
上列當事人間請求清償借款事件，本院於民國 96年4月17日言詞
辯論終結，判決如下：
    主  文
被告應連帶給付原告新台幣壹佰壹拾貳萬柒仟柒佰零陸元及美金
壹拾參萬玖仟捌佰肆拾貳元及如附表所示之利息及違約金。
被告應連帶給付原告新台幣壹拾貳萬玖仟玖佰肆拾貳元，及其中
新台幣壹拾貳萬伍仟貳佰伍拾玖元部分自民國九十六年三月二日
起至清償日止，按年息百分之十八‧八計算之利息，並自民國九
十六年三月二日起至清償日止，按月給付逾期手續費新台幣六佰
元。
訴訟費用由被告連帶負擔。
    事  實  及  理  由
甲、程序方面：
一、按當事人得以合意定第一審管轄法院。但以關於由一定法律
    關係而生之訴訟為限。前項合意，應以文書證之，民事訴訟
    法第24條定有明文。本件依兩造所簽之借據第6條第7款及進
    口物融資第20條之約定，兩造合意以本院為第一審管轄法院
    ，故原告向本院提起本件清償借款之訴，核與首揭規定，尚
    無不合，本院就本件清償借款之訴自有管轄權，合先敘明。
二、本件被告智軒國際實業有限公司、丁○○及甲○○未於言詞
    辯論期日到場，核無民事訴訟法第 386條各款所列情形，應
    依原告之聲請，由其一造辯論而為判決。
乙、實體方面：
一、原告起訴主張：
(一)被告智軒國際實業有限公司（下稱智軒公司）於民國 93年9月
  16日、94年5月13日邀同其餘被告為連帶保證人，向原告借款2
  筆，分別為：(一)新台幣（下同）2,000,000元，借款期間自 93
  年9月17日起至96年9月17日止，利息按原告當時之基準利率加
  3.87% 機動調整，自實際撥款日起，依年金法，按月攤還本息
  。(二)1,000,000元，借款期間自94年5月17日起至 97年5月17日
  止，利息按原告當時之基準利率加 3.87%機動調整，自實際撥
  款日起，依年金法，按月攤還本息。上開借款並均約定，如有
  逾期攤還本息，借款人即喪失期限之利益，應立即全部償還，
  逾期清償在6個月以內者，按上開利率10%，超過 6個月者，超
  過部分按上開利率 20%計付違約金。另被告智軒公司又邀同其
  餘被告為連帶保證人，於 95年5月29日與原告簽訂進口物資融
  資契約，約定融資額度為美金 150,000元，額度動用期間為95
  年5月30日至96年5月30日，由被告智軒公司出具信用狀申請循
  環動用，利息按原告付款日牌告外幣貸款利率計算，各筆融資
  到期，被告未能立即償還本息時，按到期日翌日原告牌告外幣
  貸款利率計付遲延利息，並自應償還日起，逾期清償在 6個月
  以內者，按上開利率10%，超過6個月者，超過部分按上開利率
  20%計付違約金。嗣被告於 95年11月10日及95年11月21日出具
  信用狀申請書，委託原告分別開發美金60,180元及美金95,200
  元 150天之遠期信用狀，經依約繳存一成結匯保證金，原告實
  際墊款美金54,162元及美金85,680元，到期日分別為 96年4月
  15 日及96年4月26日。再者，被告智軒公司邀同其餘被告為連
  帶保證人於 94年5月13日與原告訂立商務信用卡使用契約，並
  領用原告發行之信用卡1張，卡號為： 0000000000000000，並
  授權由被告丁○○使用，依約被告智軒公司即得持上開信用卡
  於特約商店記帳消費，但應於當期繳款截止日前向原告清償，
  若逾期未履行時，被告就剩餘未付款項，依約定計付循環信用
  利息，如未於約定期內清償最低應繳金額或遲延，並應自當期
  結帳日次日起至清償日止按約定利率計收利息，延至第 1個月
  計收延滯費用100元，第2個月計收延滯費用300元，第3個月起
  每月計收延滯費用600元。詎被告智軒公司第1、2筆借款自 95
  年11月17日起，第4筆商務卡帳款自 96年1月1日起即未依約繳
  納本息，被告智軒公司所有之借款及消費款均喪失期限利益，
  視為全部到期，尚欠如聲明所示之本金、利息及違約金。被告
  丁○○、戊○、甲○○既為連帶保證人，則對前開被告智軒公
  司之欠款，依法應負連帶清償責任，為此爰依消費借貸及連帶
  保證契約提起本件訴訟等語，並聲明：如主文第1、2項所示。
(二)對被告之抗辯則以：被告戊○確實有為連帶保證人之真意，且
  逾期繳款並不一應馬上就喪失期限利益，只要繳款正常，即會
  准予辦理融資，而被告智軒公司仍依期繳款至11月份。
二、被告戊○則以：對原告所提之證物無意見，當初於信用卡保
    證書上所寫的額度僅有 150,000元及個人資料如姓名、年齡
    ，其他部分皆為空白，雖知道要負連帶保證責任，惟其他如
    服務機關、年資、收入等均不正確，應有造假。且被告智軒
    公司於 95年9月、10月時已有逾期繳款之罰款紀錄，惟原告
    嗣後又給予融資，實有勾結致其須承擔較高額責任之問題等
    語置辯。
三、本件原告主張之事實，已據其提出與所述相符之借據、進口
    物資融資契約、信用狀、進口結匯證實書、開發信用狀申請
    書、信用卡申請書、商務卡約定書、信用卡保證書暨約定條
    款、授信約定書、信用卡消費明細表為證，被告智軒公司、
    丁○○及甲○○已於相當時期受合法之通知，而於言詞辯論
    期日不到場，亦未提出準備書狀爭執，而被告戊○雖辯稱信
    ：用卡保證書上之服務機關、年資、收入等記載造假，惟其
    既自承系爭保證書為其親簽，並稱簽立時已明知須負連帶保
    證責任，此資料不符其實際情形一節，仍無妨係由其本人為
    擔任連帶保證人而簽立各該資料以締約之真意，其仍應受各
    該契約之拘束，尚難憑此即謂被告戊○得解免此連帶保證人
    之清償責任。又被告戊○雖復辯稱被告智軒公司所申辦信用
    卡部分，因被告智軒公司前曾有逾期繳款紀錄，原告當無仍
    任令其之後繼續借款，致其尚須連帶清償較高額債務之部分
    ，觀諸該信用卡約定條款第21條第1項第3款雖有信用卡申請
    人連續二期未繳付最低應繳金額或所繳付款項未達原告所定
    最低應繳金額之約定時，原告得暫時停止持卡人使用商務卡
    權利之約定，惟此係原告遇此情形時，賦予其得選擇暫停被
    告智軒公司使用該卡片權利之問題，並未限制原告嗣後即不
    得借款與信用卡申請人，原告復稱被告智軒公司後續繳款迄
    11月前均正常，其並無予以暫停之情形，足見原告未暫停智
    軒公司對該信用卡之使用權利，並無違約或違情可言，被告
    戊○據之謂或係原告與被告智軒公司勾結等致其須負擔高額
    債務，顯係其個人臆測之詞，並無足採，原告主張被告戊○
    基於連帶保證人之地位，亦須就此部分款項負連帶清償責任
    ，應為有據。
四、從而，原告依消費借貸及連帶保證契約之法律關係，請求被
    告連帶給付如主文第1、2項所示之金額，為有理由，應予准
    許。
五、訴訟費用負擔之依據：民事訴訟法第85條第2項。
中　　華　　民　　國　　96　　年　　4 　　月　　30　　日
                  民事第五庭    法　官　林麗真
以上正本係照原本作成
如對本判決上訴，須於判決送達後20日內向本院提出上訴狀
中　　華　　民　　國　　96　　年　　4 　　月　　30　　日
                                書記官　李承翰
